最高法院刑事判決　　　　　　九十六年度台上字第四七九○號
上　訴　人　甲○○
上列上訴人因違反懲治走私條例案件，不服台灣高等法院中華民
國九十六年六月五日第二審更審判決（九十五年度上更(一)字第二
二號，起訴案號：台灣基隆地方法院檢察署八十九年度偵字第五
一○○號、九十年度偵字第二五四、一六五三、一九八○、三四
九九號），提起上訴，本院判決如下：
    主  文
上訴駁回。
    理  由
按刑事訴訟法第三百七十七條規定，上訴於第三審法院，非以判
決違背法令為理由，不得為之。是提起第三審上訴，應以原判決
違背法令為理由，係屬法定要件。如果上訴理由狀並未依據卷內
訴訟資料，具體指摘原判決不適用何種法則或如何適用不當，或
所指摘原判決違法情事，顯與法律規定得為第三審上訴理由之違
法情形，不相適合時，均應認其上訴為違背法律上之程式，予以
駁回。本件原審經審理結果，認為上訴人甲○○違反懲治走私條
例之犯行明確，因而撤銷第一審關於上訴人部分科刑之判決，經
比較刑法及懲治走私條例之新舊規定後，改判依想像競合犯及行
為時即修正前刑法連續犯規定，從一重仍論處上訴人共同連續私
運管制物品進口逾公告數額罪刑，已詳敘其調查、取捨證據之結
果及憑以認定犯罪事實之心證理由。並就上訴人否認之供詞及其
所辯各語認非可採，予以論述。依原判決事實欄一、(二)之記載，
上訴人於民國八十九年七月二十日係與張健鵬、羅明串（未據起
訴）基於共同犯意聯絡，將原判決附表一所示完稅價格總計為新
台幣（下同）一百九十六萬一千六百六十六元之未稅洋菸及中國
大陸花菇共同私運進口來台等情，雖漏未載明蔡東霜與上訴人張
健鵬、羅明串就此走私犯行亦有共同犯意聯絡，然其理由內對此
已加說明，並謂蔡東霜與上訴人、張健鵬、羅明串等人共同私運
管制之未稅洋菸及中國大陸花菇進口，足以認定等語，則其事實
欄部分對此未加記載，要係文字之顯然誤載（漏載），且此漏載
於上訴人本件犯罪之成立即全案情節與判決本旨不生影響，依司
法院釋字第四三號解釋意旨，應屬得由事實審法院依法裁定更正
之問題，尚不能執以指原判決違法。原判決事實欄一、(三)部分載
謂曾猛龍為該次私運管制物品進口逾公告數額犯行之共同正犯，
乃原審依調查證據結果，本其確信之心證所為認定，此屬事實審
認定事實職權之行使，倘無悖於證據法則，基於個案拘束原則，
要不能僅以曾某另案經判決無罪，而以他案之不同認定，即指原
判決違背法令。原判決於事實欄一、(一)認定上訴人係利用不知情
之林彥廷（業經判決無罪確定）所經營「伯丞布行」為進口商，
並委託不知情之「捷暉報關有限公司」代為報關，而於八十九年
七月十二日以貨櫃將完稅價格合計為六十四萬零八十九元之中國
大陸產製成衣六千五百六十二件及花菇十四箱（淨重四一○公斤
）等管制進口物品夾帶走私進口。又於事實欄一、(二)認定上訴人
係利用不知情之廖添順所經營之「佳綿有限公司」名義為進口商
，並委託不知情之「捷暉報關有限公司」代為報關，而於同年月
二十日以貨櫃將完稅價格合計為一百九十六萬一千六百六十六元
之未稅洋菸及大陸花菇夾帶走私進口。另於事實欄一、(三)認定上
訴人係利用不知情之黃鳳如所經營「冠旃企業有限公司」名義為
第一只貨櫃進口商（另三只貨櫃係以上訴人所經營「翊惟企業有
限公司」為進口商），再委託不知情之「利東報關有限公司」申
報，自香港進口四只貨櫃，而夾帶走私如原判決附表三、四、五
所示未稅洋菸等物進口等情。其判決理由內對此未說明上訴人係
利用不知情而無犯罪故意之上開進口商及報關公司遂行走私犯行
，為間接正犯之旨，固不無微瑕，然此理由不備之單純訴訟程序
違失，既於本件科刑判決之本旨不生影響，依刑事訴訟法第三百
八十條規定，亦不能執為適法之第三審上訴理由。是上訴意旨以
上情指摘原判決違背法令，核與法律規定得為第三審上訴理由之
違法情形，不相適合。而其餘上訴意旨，則係就屬原審採證認事
職權之行使及原判決已說明事項，徒憑己見，任意指摘，且仍為
單純事實之爭執，均不能認係適法之第三審上訴理由。依上揭說
明，本件上訴違背法律上之程式，應予駁回。原判決就上訴人明
知其附表二、三、五所示洋菸、皮件等均屬意圖欺騙他人，未經
表列商標專用權人合法授權，卻於同一或類似商品使用相同商標
，屬侵害他人商標專用權之物品，仍以貨櫃予以夾帶進口之行為
，認係以一行為同時涉犯修正前商標法第六十三條之輸入侵害商
標權物品罪，核屬刑事訴訟法第三百七十六條第一款所定不得上
訴第三審之罪，其以一行為同時所犯之重罪（私運管制物品進口
逾公告數額罪）上訴既不合法，無從為實體之判決，則此輕罪部
分自無從適用審判不可分之原則，併為實體上審判，亦應從程序
上予以駁回。
據上論結，應依刑事訴訟法第三百九十五條前段，判決如主文。
中　　華　　民　　國　九十六　年　　九　　月　　六　　日
                      最高法院刑事第七庭
                          審判長法官  張　淳　淙
                                法官  劉　介　民
                                法官  張　春　福
                                法官  蔡　彩　貞
                                法官  林　俊　益
      本件正本證明與原本無異
                                      書  記  官
中　　華　　民　　國　九十六　年　　九　　月　 十四　 日
                                                      v
